臺灣高等法院臺中分院刑事裁定　　　　　　　　　 九十三年度聲再字第一三一號
　　再審聲請人
　　即受判決人　 甲○○
　　選任辯護人　 周金城
　　　　　　　　 郭美娟
右列聲請人因恐嚇取財案件，對於本院九十三年度上易字第二六二號中華民國九十三
年五月五日確定判決（臺灣彰化地方法院九十二年度易字第一二五六號）聲請再審，
本院裁定如左：
    主      文
再審之聲請駁回。
    理      由
一、聲請意旨略以：(一)系爭錄音帶係錄製於九十二年六月十六日以後，而告訴人指稱
    被告恐嚇取財則發生在前，原審未審酌該錄音帶錄製之時間點，復未於判決理由
    中說明其理由。(二)依據系爭錄音帶之內容，可證明告訴人係在未受恐嚇之情形下
    ，簽發系爭本票以清償其所積欠之賭債。(三)偵查卷第二十一頁所附之會算單，可
    證明告訴人簽發系爭本票係為清償賭債，原判決卻仍認定係被告甲○○對告訴人
    恐嚇取財所得，顯係對重要證據漏未審酌。(四)告訴人於偵查時自承未受任何人強
 暴脅迫，自願簽立扣案之本票六紙。(五)告訴人前後多次供述多所矛盾：告訴人
    稱該八張本票，及交付被告等之款項均非簽賭金，而係被告恐嚇所得，與其先前
    所供相互矛盾。告訴人稱於九十二年二月底簽賭二、三次、每次數千元，與其
    先前所供已交付之簽賭金額不合，由此可見告訴人透過蘇泊豐向被告甲○○簽賭
    金額之龐大，惟原確定判決一方面認為告訴人實際簽賭之金額龐大，卻又未於理
    由中說明何以系爭本票及款項均非簽賭金，即率爾認定該等款項係被告恐嚇取財
    而得。原確定判決認定被告以所握有之通姦錄影帶及相片恐嚇告訴人，惟查迄
    未見任何告訴人所指之通姦錄影帶或相片。告訴人聲稱交付被告之現金，除被
    告自承之部分以外，其餘部分被告均未收受，業經被告於歷次審理中陳明，詎原
    審竟未審酌該事實，反而在毫無任何證據下認定被告已收受該等款項。以上各點
    ，均屬對於足生影響於判決之重要證據漏未審酌。為此依刑事訴訟法第四百二十
    一條第一項之規定，聲請再審。
二、按不得上訴於第三審法院之案件，除刑事訴訟法第四百二十條之規定外，其經第
    二審確定之有罪判決，如就足生影響於判決之重要證據漏未審酌者，亦得為受判
    決人之利益，聲請再審，刑事訴訟法第四百二十一條，定有明文。又上開規定中
    所謂漏未審酌之重要證據，當指該證據在前審審判當時已有發見，而為調查注意
    所不及者而言，如該證據已經調查注意，僅因法院認定事實、取捨證據之職權，
    而未予採納者，即非此所謂重要證據漏未審酌。又所謂重要證據，必須該證據已
    足認定受判決人應受無罪、或免訴、或輕於原審所認定之罪名方可，如該證據縱
    經審酌仍不足以推翻原審所認定罪刑者，即非足生影響於原判決之重要證據，自
    不得據以聲請再審。
三、經查，本件再審聲請人所指之錄音帶、偵查卷第二十一頁所附之會算單、告訴人
    之指訴，均經原確定判決採酌，並記明於原確定判決之理由欄中（原確定判決第
    四頁第七行以下、第十四行以下、第九頁第十一行），至於認定事實、取捨證據
    ，則屬法院之職權，聲請人前開所指各點，係就確定判決所採酌證據之證據價值
    再事爭執，而非刑事訴訟法第四百二十一條第一項所規定「就足生影響於判決之
    重要證據漏未審酌」，聲請人再審之聲請，非有理由，自應予駁回。
四、據上論斷，應依刑事訴訟法第四百三十四條第一項裁定如主文。
中      華      民      國　    九十三  年     七      月   二十七 　日
                                  臺灣高等法院臺中分院刑事第十庭
                                        審判長法  官  林  照  明
                                        　　　法　官  吳　重　政
                                        　　　法  官  王  　　銘
右正本證明與原本無異。
不得抗告。
　　　　　　　　　　　　　　　　　　　　　　　書記官  王  麗  珍
中      華      民      國　    九十三     年     七      月   二十八 　日
                                                                        Ｒ
